【裁判字號】    99,聲再,20
【裁判日期】    990928
【裁判案由】    聲請再審
【裁判全文】
臺灣臺北地方法院刑事裁定              99年度聲再字第20號
聲  請  人
即受判決人  甲○○
上列聲請人因違反槍砲彈藥刀械管制條例案件，對於本院民國95
年8 月22日95年度重訴字第89號確定判決聲請再審，本院裁定如
下：
    主  文
再審之聲請駁回。
    理  由
一、聲請意旨如附件刑事再審聲請狀所載。
二、按因發見確實之新證據，足認受有罪判決之人應受無罪、免
    訴、免刑或輕於原判決所認罪名之判決者，得聲請再審，刑
    事訴訟法第420條第1項第6款固有明定。惟刑事訴訟法第420
    條第1項第6款所謂「發現確實之新證據」，係指該證據於事
    實審法院判決前業已存在，為法院、當事人所不知，不及調
    查斟酌，至其後始行發見者而言（最高法院28年抗字第8 號
    判例意旨參照）。且就證據本身形式上觀察，雖不以絕對不
    須經過調查程序為條件，但必須顯然可認為足以動搖原有罪
    確定判決，而使受判決人有受無罪、免訴、免刑或輕於原判
    決所認罪名之判決者為限；此受理聲請再審之最後事實審法
    院，應就聲請再審理由之所謂「新證據」，是否具備事實審
    判決前已經存在，為法院、當事人所不知，事後方行發見之
    「嶄新性」，及顯然可認足以動搖原有罪確定判決，應為無
    罪、免訴、免刑或輕於原判決罪名之「顯然性」二要件，加
    以審查，以之為判斷應否准予開始再審之準據（最高法院85
    年度台抗字第308號裁定意旨參照）。又刑事訴訟法第420條
    第1項第6款所謂應受輕於原判決所認罪名之判決，係指應受
    較輕罪名之判決而言；亦即與原判決所認罪名比較，其法定
    刑較輕之相異罪名而言；至宣告刑之輕重，乃屬量刑問題，
    不在本款所謂罪名之內（最高法院56年台抗字第102 號判例
    、70年度第7次刑事庭會議決議參照）。
三、經查，本件聲請意旨雖援引上開刑事訴訟法第420條第1項第
    6 款之規定聲請再審，惟遍觀刑事再審聲請狀全文，通篇僅
    在爭執原確定判決之量刑過重，並未提出任何確實之新證據
    。且聲請人主張原確定判決未審酌聲請人符合自首可減輕或
    免除其刑云云；然此部分業經原確定判決理由論述甚詳，且
    已依槍砲彈藥刀械管制條例第18條第1 項前段之規定予以減
    輕其刑（見卷附原確定判決判決書第13至14頁），並無聲請
    人所指判決不備理由之情形。又聲請人因涉犯槍砲彈藥刀械
    管制條例第8條第4項之未經許可持有可發射子彈具殺傷力之
    改造手槍等罪，以及刑法第332條第1項之強盜而故意殺人罪
    ，經本院於95年8 月22日以95年度重訴字第89號判決，分別
    判處有期徒刑3 年、併科罰金新台幣30萬元以及無期徒刑，
    聲請人對於違反槍砲彈藥刀械管制條例部分，於本院95年度
    重訴字第89號案件審理中均坦承犯行，嗣雖不服本院上開判
    決而提起上訴，經臺灣高等法院以95年度上重訴字第75號案
    件審理，惟聲請人於上開案件移審後，旋即在臺灣高等法院
    95年9 月25日召開訊問庭時，當庭撤回違反槍砲彈藥刀械管
    制條例部分之上訴，業經本院調閱上開案件卷宗核閱確認無
    誤。從而，聲請人事後再以其購入上開案件之扣案槍枝後，
    均未曾用以犯罪云云，指摘原確定判決就聲請人違反槍砲彈
    藥刀械管制條例部分之量刑過重，揆諸前揭說明，顯與刑事
    訴訟法第420條第1項第6 款所定聲請再審之要件不合，本件
    再審聲請為無理由，應予駁回。
四、依刑事訴訟法第434條第1項，裁定如主文。
中    華    民    國    99    年    9    月     28    日
                  刑事第十六庭  審判長法  官  吳俊龍
                                      法  官  羅立德
                                      法  官  陳蒨儀
上正本證明與原本無異。
如不服本裁定，應於裁定送達後5日內向本院提出抗告狀。
                                      書記官  呂慧娟
中    華    民    國    99    年    9     月    30    日

司法院資訊處製作；財團法人民間司法改革基金會備份。
